【裁判字號】    88,訴,1582
【裁判日期】    890126
【裁判案由】    毒品危害防制條例
【裁判全文】
臺灣桃園地方法院刑事判決                        八十八年度訴字第一五八二號
    公  訴  人  臺灣桃園地方法院檢察署檢察官
    被      告  甲○○
右列被告因違反毒品危害防制條例案件，經檢察官提起公訴（八十八年度毒偵字第一
三八五號），本院判決如左：
        主  文
甲○○施用第一級毒品，處有期徒刑捌月；又施用第二級毒品，處有期徒刑伍月；應
執行有期徒刑壹年。
        事  實
一、甲○○於毒品危害防制條例於八十七年五月廿二日公布施行後，因施用第二級毒
    品安非他命，經臺灣板橋地方法院以八十八年度毒聲字第四五四一號裁定送勒戒
    處所觀察、勒戒，經認無繼續施用傾向，而由臺灣板橋地方法院檢察署檢察官於
    八十八年八月六日以八十八年度偵字第一七八一九號處分不起訴確定，復於前開
    不起訴處分後之五年內之八十八年十一月六日晚間不詳時間，在桃園縣龜山鄉○
    ○街一一三巷六號，以玻璃球燒烤之方式施用安非他命一次，又於八十八年十一
    月九日凌晨四時許回溯前廿四小時內之某時，在台灣地區不詳地點，以不詳方式
    ，施用海洛因一次。嗣於八十八年十一月八日下午五時許，在桃園縣龜山鄉○○
    街一一三巷六號為警查獲。經本院以八十八年度毒聲字第六八二四號裁定送勒戒
    處所觀察、勒戒後，經認定有繼續施用毒品傾向。
二、案經桃園縣警察局桃園分局移送臺灣桃園地方法院檢察署檢察官偵查起訴。
        理  由
一、訊據被告陳賴進對於右揭施用安非他命之事實坦承不諱，然矢口否認有何施用海
    洛因之犯行，辯稱：不知為何驗尿結果係呈嗎啡陽性反應云云。惟查：被告為警
    查獲時所採集之尿液經送桃園縣衛生局鑑驗結果係呈嗎啡陽性反應，非惟如此，
    被告移送台灣桃園看守所附設勒戒所時，經該所採得被告之尿液鑑驗結果亦同係
    呈嗎啡陽性反應，被告顯有施用海洛因之犯行無訛。此外，並有桃園縣衛生局不
    法藥物尿液檢定書、台灣桃園監獄不法藥物檢定書各一紙在卷可稽，並有臺灣桃
    園地方法院檢察署刑案資料查註紀錄表、台灣高等法院被告全國前案紀錄表、本
    院八十八年度毒聲字第六八二四號裁定、台灣桃園看守所附設勒戒所八十八年十
    一月廿六日桃所澄衛勒字第三二五九號函所附送之有無繼續施用毒品傾向證明書
    各一紙可按，本件事證明確，被告係於毒品危害防制條例公布施行後，犯施用毒
    品罪行經檢察官為不起訴處分，而於五年內再犯同一罪行，經觀察、勒戒後，認
    有繼續施用毒品傾向者，足堪認定。
二、核被告所為，係犯毒品危害防制條例第十條第一項、第二項施用第一級、第二級
    毒品罪。其施用前之持有海洛因、安非他命之低度行為應為施用之高度行為所吸
    收，不另論罪。被告所犯前開二罪，犯意各別，行為互殊，應分論併罰之。爰審
    酌被告前已有二次非法施用安非他命前科（此有台灣高等法院被告全國前案紀錄
    表一紙在卷可稽）猶犯同罪行、其施用毒品之次數等一切情狀，量處如主文所示
    之刑，並依刑法第五十一條第五款之規定，定其應執行之刑。
據上論斷，應依刑事訴訟法第二百九十九條第一項前段，毒品危害防制條例第十條第
一項、第二項，刑法第十一條前段、第五十一條第五款，判決如主文。
本案經檢察官邱舜韶到庭執行職務
中      華      民      國      八十八    年    一      月      廿六    日
                                臺灣桃園地方法院刑事第一庭
                  法  官    曾  雨  明
右正本證明與原本無異。
如不服本判決，應於判決送達後十日內向本院提出上訴狀( 應附繕本 )，上訴於
臺灣高等法院。
                                      書記官    戴  育  萍
中        華        民        國   八十九   年     二     月     一     日
附論罪科刑依據之法條：
毒品危害防制條例第十條第一項、第二項
施用第一級毒品者，處六月以上五年以下有期徒刑。
施用第二級毒品者，處三年以下有期徒刑。


司法院資訊處製作；財團法人民間司法改革基金會備份。
